【裁判字號】    90,易,3782
【裁判日期】    901204
【裁判案由】    違反著作權法
【裁判全文】
台灣高雄地方法院刑事判決                          九十年度易字第三七八二號
    公  訴  人  臺灣高雄地方法院檢察署檢察官
    被      告  乙○○
右列被告因違反著作權法案件，經檢察官提起公訴（九十年度偵字第一二二七七號）
，本院判決如左：
    主  文
乙○○連續以明知為侵害著作權之物，意圖營利而交付之方法侵害他人之著作權，累
犯，處有期徒刑月，如易科罰金，以佰元折算壹日。
扣案大補帖目錄表壹張、新台幣貳佰元均沒收。
    事  實
一、乙○○前於民國八十九年一月二十五日，因強奪罪，經本院判處有期徒刑一年，
    並經台灣高等法院高雄分院駁回上訴確定，於九十年二月二十三日假釋期滿未經
    撤銷假釋而執行完畢，猶不知悔悟，明知其向綽號「阿文」之不詳姓名年籍之男
    子所購得之電腦遊戲軟體「世紀帝國」，係未經著作權人美商微軟股份有限公司
    （下簡稱美商微軟公司）同意而擅自非法重製之盜版光碟，竟基於意圖營利之概
    括犯意，自九十年六月一日起，在高雄市三民區○○○路一一九號前騎樓，以每
    片新台幣（下同）一百五十元之價格，向其購得不詳數目之上開盜版光碟，再以
    每片二百元之價格出售謀利，而交付予不特定人，嗣於同日下午三時許，乙○○
    於上址將乙片盜版遊戲光碟「世紀帝國」以二百元之價格販賣予黃正宗，並已交
    付後，為警當場查獲，並扣得上開盜版電腦遊戲光碟「世紀帝國」乙片、大補帖
    目錄一張及現金二百元等物。
二、案經美商微軟公司訴請高雄市政府警察局三民第一分局移送台灣高雄地方法院檢
    察署檢察官偵查起訴。
        理  由
一、右揭事實業據被告於警訊及偵查中坦承不諱，其於本院審理時亦坦承確實有於上
    開時地意圖營利，而交付侵害他人著作權之物之事實，核與告訴人美商微軟公司
    代理人甲○○指訴情節相符，並經證人黃正宗於警訊時及偵查中證稱其確有於上
    開時地以二百元向被告購入扣案盜版電腦遊戲光碟「世紀帝國」等語屬實，復有
    扣案盜版電腦遊戲光碟「世紀帝國」乙片、大補帖目錄一張（附於警卷第十四頁
    ）及販賣所得二百元等物可佐，被告雖於本院審理時另供稱每片盜版光碟係以二
    百元買入，再以二百五十元至三百元賣出，惟其於警訊時及偵查中，均供稱每片
    以一百五十元購入再以每片二百元出售等語屬實，而查獲時，證人黃正宗確實以
    每片二百元之價格向被告購入扣案盜版光碟等情，亦有證人黃正宗之警訊、偵訊
    筆錄，及扣案二百元現款可稽，足證應以被告於警訊及偵查中所供稱每片以一百
    五十元購入，再以每片二百元之價格售出等語為可採，其於本院審理時所供稱販
    入售出之價格與警訊及偵查時所供不一致，應係經過時間已久，記憶模糊所致，
    自不影響被告於本院審理時自白之可信性，事證明確，被告犯行洵堪認定。
二、核被告所為，係違反著作權法第八十七條第二款規定明知為侵害著作權之物意圖
    營利而交付，係觸犯同法第九十三條第三款以明知為侵害著作權之物，意圖營利
    而交付之方法侵害他人之著作權罪。其先後多次明知為侵害著作權之物意圖營利
    而交付侵害他人著作權之行為，顯基於概括犯意而為之，為連續犯，應依刑法第
    五十六條規定以一罪論，並加重其刑。又被告前於八十九年一月二十五日，曾因
    強奪罪，經本院判處有期徒刑一年，並經台灣高等法院高雄分院駁回上訴確定，
    於九十年二月二十三日假釋期滿未經撤銷假釋而執行完畢，有台灣高雄地方法院
    檢察署刑案資料查註紀錄表在卷可參，其於五年內再犯本件有期徒刑以上之罪，
    係屬累犯，應依刑法第四十七條規定遞加重其刑。爰審酌被告為一己私利，不知
    對他人之智慧財產權予以尊重，與國際保護智慧財產權之潮流相違背，惟其犯後
    坦承犯行，營利時間非久，所造成損害應非鉅大等一切情狀，量處如主文所示之
    刑，並諭知易科罰金之折算標準。扣案大補帖目錄一張及販售盜版遊戲光碟所得
    二百元，均為被告所有，此為被告所自承，分別供犯罪所用及犯罪所得之物，應
    均依刑法第三十八條第一項第二款、第三款宣告沒收。另扣案盜版電腦遊戲光碟
    「世紀帝國」乙片，業經被告交予訴外人黃正宗持有而移轉所有權，上開之物，
    自係第三人黃正宗因購入而持有之物，自屬黃正宗所有，其又非違禁物，依法不
    得予以沒收，另被告其餘因販賣盜版電腦遊戲光碟「世紀帝國」之所得，因已經
    被告清償所有欠款而花用殆盡致未扣案，業經被告自承在卷，爰均不併宣告沒收
    ，附此說明。
據上論斷，應依刑事訴訟法第二百九十九條第一項前段，著作權法第九十三條第三款
、第八十七條第二款，刑法第十一條前段、第五十六條、第四十七條、第四十一條第
一項、第三十八條第一項第二款、第三款，罰金罰鍰提高標準條例第二條，判決如主
文。
中      華      民      國      九十      年      十二      月    四    日
                                      臺灣高雄地方法院刑事第二庭
                                          法  官  高  榮  宏
右正本證明與原本無異。
如不服本判決，應於判決送達後十日內，向本院提出上訴狀。
                                          書記官  邱  秋  珍
中      華      民      國      九十      年      十二      月    五    日
附錄本判決論罪法條：
著作權法第八十七條：
有左列情形之一者，視為侵害著作權或製版權：
一、以侵害著作人名譽之方法利用其著作者。
二、明知為侵害著作權或製版權之物，而散布或意圖散布而陳列或持有或意圖營利而
    交付者。
三、意圖在中華民國管轄區域內散布而輸入在該區域內重製係屬侵害著作權或製版權
    之物者。
四、明知係侵害電腦程式著作財產權之重製物而仍作為直接營利之使用者。
著作權法第九十三條：
有左列情形之一者，處二年以下有期徒刑，得併科新臺幣十萬元以下罰金：
一、侵害第十五條至第十七條規定之著作人格權者。
二、違反第七十條規定者。
三、以第八十七條各款方法之一侵害他人之著作權者。


司法院資訊處製作；財團法人民間司法改革基金會備份。
